ELOY GUTIERREZ ACHIRE

Calle Zela 401 – B. Arequipa DNI: 45076213 Tfn: 983411988 Claro

E-mail: eloysteve@gmail.com Edad: 29 Estatura: 1.75cm Peso: 78kg. Brevette: A I



Profesional altamente capacitado, acostumbrado a trabajar en equipo y bajo presión con metas claras y deseos de superación, mi capacidad de organización y responsabilidad son mi principal herramienta de trabajo y mi disciplina me permite resaltar. Cuento con más de 5 años de experiencia laboral, 3 idiomas adicionales a nivel avanzado inglés, italiano y portugués; así mismo, conocimientos avanzados de office e informática a nivel avanzado y amplia experiencia en atención al cliente.

EXPERIENCIA LABORAL

GESTION DE NEGOCIOS INTELIOGENTES 2009-2011

ASISTENTE ADMINISTRATIVO

054-346402 - RPC. 994671974

RESPONSABLE DEL PERSONAL DE PROMOTORIA DE VENTAS DE LAS MARCAS: CAT. HI-TEC, CONVERSE Y UMBRO. TIENDAS POR DEPARTAMENTO OECHSLE, SAGA FALABELLA, RIPLEY - AREQUIPA, SUPERVISORA: GUADALUPE PACHECO YUPANQUI CALLE ANCÓN Nº 200 YANAHUARA

- Promovido de Promotor de Ventas a Jefe de Promotores de Ventas como Asistente Administrativo de La Supervisora Regional en los primeros 6 meses.
- Responsable de logística en todas las marcas y tiendas, manejo De personal (12 personas), inventarios, presentación visual (display) y resolución de conflictos y reclamos de clientes.

INSTITUTO SUPERIOR TECNOLOGICO PRIVADO SALUD Y BELLEZA 2013-2018

DOCENTE DE INGLÉS, ITALIANO Y COMPUTACIÓN E INFORMÁTICA. CALLE SAN CAMILO 510 - AREQUIPA GERENTE: LILLY FLOR DE MARÍA AGUIRRE TELÉFONO: 054 232086 - CELL: 959525994 WEB: WWW.ISTPLILIAGUTIERREZ.EDU.PE

- Responsable del curso de inglés técnico dedicado a las carreras de Enfermería técnica y Farmacia Técnica.
- Responsable del curso de italiano básico dirigido a las estudiantes de Enfermería.
- Responsable del curso de ofimática y Windows e internet para las carreras de Enfermería y Farmacia técnica.

UNIVERSIDAD CIENCIAS DE LA SALUD AREQUIPA 2018-2020

DOCENTE – ASISTENTE ADMINISTRATIVO CALLE SAN CAMILO 510 - AREQUIPA GERENTE: LILIA FLORY GUTIERREZ MOLERO TELÉFONO: 054 232086 - CELL: 959525994

- Responsable del curso de Inglés e Informática.
- Responsable de la producción publicitaria en medios de comunicación, responsable de elaboración y ejecución de los planes de producción.
- Responsable de contratación de personal, control de asistencia y producción.
- Responsable de promoción y producción de publicidad en redes sociales y entorno web.

EDUCACION

- > UNIVERSIDAD CATOLICA DE SANTA MARIA FACULTAD DE CIENCIAS POLÍTICAS Y ADMINISTRATIVAS 2010 2015
- > CENTRO DE INFORMATICA INFOUNSA INSTALACION Y MANTENIMIENTO DE COMPUTADORAS, WINDOWS Y OFFICE A NIVEL USUARIO, INSTALACION DE REDES Y RECURSOS DE RED.
- CENTRO DE INFORMATICA INFOUNSA OFIMATICA Y EXCEL AVANZADO.
 - > CENTRO CULTURAL PERUANO NORTE AMERICANO INGLES AVANZADO
 - > CENTRO ITALO PERUANO ITALIANO INTERMEDIO
 - > CENTRO DE CAPACITACION Y EVENTOS ACADEMICOS CROMEO
 - CENTRO CULTURAL PERUANO BRASILEÑO PORTUGUES BASICO

INFORMATICA TRABAJO EN LOGISTICA ADMINISTRACION MANEJO DE EQUIPO PERSONAL INGLES PORTUGUES ITALIANO

> CUENTO CON DISPONIBILIDAD INMEDIATA, RUC ACTIVO, RECIBOS POR HONORARIOS Y REFERENCIAS LABORALES.